臺灣臺北地方法院民事判決　九十一年度簡上字第一二○號
　　上　訴　人　中國國際商業銀行股份有限公司
　　法定代理人　乙○○
　　訴訟代理人　甲○○
　　被上訴人　　丙○○
右當事人間請求執行異議之訴事件，上訴人對於中華民國九十年十二月二十日本院台
北簡易庭九十年度北簡字第八八五０號第一審判決提起上訴，本院判決如左：
    主  文
上訴駁回。
第二審訴訟費用由上訴人負擔。
    事  實
甲、上訴人方面：
壹、聲明：
一、原判決廢棄。
二、右廢棄部分，被上訴人在第一審之訴駁回。
貳、陳述：除與原審判決書所載者相同茲予引用外，補稱：
一、安泰財顧回函僅係該公司對內部員工之說明，且該函主為告知，連帶保證人是否
    得以變更，完全取決於銀行的評估，並建議被上訴人須取得銀行同意，重行簽約
    ，然原審判決置上開主旨不顧，斷章取義。
二、被上訴人提出所謂「被告公司人員所書如何辦理（更換保證人）字據」，經查係
    上訴人以電話告知被上訴人如何辦理更換連保人之手續，為被上訴人自己所書之
    手稿，並非上訴人之受僱人所為書據，不得據以為係上訴人之意思表示，況該書
    據僅係上訴人告知如何辦理更換連保人之流程，與增提連保人是否係免除被上訴
    人之連保責任，應不可混為一談。
三、查安泰財顧通知離職函係民國八十七年十一月二十四日發文，通知上訴人，原審
    誤認安泰財顧於八十七年八月即已通知上訴人，並據此錯誤之時間而得時（八十
    七年八月）曾鳳翔暨蘇長生均無信用異常紀錄之心證，故認定上訴人供增提連帶
    保證人之理由，然事實為，上訴人係於八十七年十一月接獲安泰財顧通知曾鳳翔
    離職函暨蘇長生被列為支票拒往戶時，故要求曾鳳翔應增提連帶保證人，原審判
    決認相關證據有誤，致得上開不利上訴人主張之心證。然事實為八十七年八月上
    訴人接獲之安泰財顧通知函訴外人曾鳳翔之現狀列為「００」，並非屬於離職狀
    態，這也就是為何上訴人所提證物中有「現狀非００者，即為已離職」之敘述，
    姑不論此段敘述為誰所書寫，上訴人據以安泰人壽公司行之有年之制度，自當視
    訴外人曾鳳翔為在職而不予重新徵信，八十七年十月三十日接獲通報指本案連帶
    保證人蘇長生已為支存拒往戶，八十七年十一月二十四日安泰財顧通知函財顧通
    知函財顧0000000號中明確將曾鳳翔列為「借款人已離職名單」中，是以
    上訴人對本案之借款人及連帶保證人重新徵信，發現連保人蘇長生為八十七年十
    月所通報之支存拒往戶，遂要求訴外人曾鳳翔增提另一連保人，八十八年二月訴
    外人曾鳳翔徵得楊冀馨同意增提為第三位連帶保證人，八十八年三月八日訴外人
    楊冀馨辦妥連帶保證手續，由此可知，訴外人楊冀馨為本案所增提之連保人乃為
    顯而易見之事實，而非如被上訴人所言「曾鳳翔乃商得訴外人楊冀馨之同意替換
    本人」。
四、證人蘇靜雯證詞，主係表示若欲更換連帶保證人，須先提出申請，並經上訴人審
    核通過始可辦理。非謂本案已可更換被上訴人之保證責任。證人黃美玉之證詞，
    均係不確定語詞，姑且不論，甚且以蘇長生及曾鳳翔互相簽字，即臆測此係上訴
    人同意本案更換保證人，此更係黃美玉個人推論之詞，不足以證明被上訴人之主
    張。
五、被上訴人應舉證上訴人已同意其更換或免除保證責任之意思表示，被上訴人僅能
    證明其已向上訴人為免除保證責任之請求，然上訴人從未有同免除或更換保證責
    任之意思表示，故被上訴人始終未能提出直接證據，遂以他人通知解除保證責任
    ，則不喪失保證係為擔保主債務人履行債務之立法意旨，且契約效力亦蕩然無存
    。
六、借款申請書係借款人向上訴人申請消費性貸款時，承諾遵守本借款相關規定之意
    思表示，故借款人離職時未依申請書之約定清償借款，此係借款人違反該項約定
    ，縱上訴人未向借款人行使此項請求權，但此並不影響借款人對上訴人已存在之
    借款債務，而被上訴人既為本借款契約之連帶保證人，在借款人未清償全部債務
    前，仍應與借款人負連帶之責，並無因借款人離職而免除連帶保證人之責，另借
    款人與上訴人間之借款契約書內容並未因借款人離職而有所變更，更無被上訴人
    所稱「逕將該貸款轉為一般消費性貸款」之情事，在借款契約書內容並無任何變
    動情況下，並無需徵得保證人同意。
參、證據：除援用原審之立證方法外，並提出借款申請書。
乙、被上訴人方面：
壹、聲明：駁回上訴。
貳、陳述：除與原審判決書所載者相同茲予引用外，補稱：
一、本案緣因上訴人與安泰財顧簽約合作，招攬美國安泰人壽員工團體消費性貸款，
    本人與訴外人蘇長生同為訴外人曾鳳翔之連帶保證人，嗣曾鳳翔於87年6月離職
    ，本人依據：
（一）上訴人招攬貸款時借款申請書上之約定條款「借款人離職應提前償清借款餘額
      」。
（二）當就員工若離職時，如何確保本人權益，於簽約當時詢問上訴人之承辦人員，
      承辦人員亦對本人做過前述約定條款相同之答覆。於87年7月特將其離職一事
      通知上訴人處理，以確保本人權益。曾鳳翔離職時有一筆離職金及房屋一棟，
      具有償還能力，惟上訴人並未要求曾鳳翔提前清償借款餘額，仍持續維持借貸
      關係，於是本人續告知「借款人資格改變本人無意再任保證人」後，上訴人之
      承辦人員告知本人「可由借款人另覓保證人替代本人」，並告知更換保證人該
      如何辦理。本人因不諳法律遂於87年12月29日以存證信函續通知上訴人無意再
      任保證人。另外亦要求曾鳳翔另覓保證人替換本人，而後曾鳳翔乃商得訴外人
      楊冀馨之同意替換本人。上訴人：１、於曾鳳翔離職時未依借款申請書上約定
      條款要求曾鳳翔提前清償，並未經本人再續為保證人之同意，逕將該貸款轉為
      一般消費性貸款。２、又於曾鳳翔於89年8月未依約繳納本息後，無視已另覓
      保人替換本人，雙方保證契約已然終止之下，依其片面留存之資料對本人進行
      強制執行程序。３、另於本人與其簽約當時利用本人對法令之不諳、併同對上
      訴人及安泰財顧之信任、未予本人審閱借款契約條款，事後亦未主動提供借款
      契約條款內容，簽約當時對於本人當場之詢問，更是遮掩應對敷衍行事，當時
      簽約之事實經過為上訴人於原審不爭之事實。綜觀其簽約過程，若非故為隱瞞
      、曲意誤導，亦有避重就輕之實，只圖謀取私利，行罔顧他人權益之實，洵屬
      有違誠實信用原則。本人之所以對上訴人提起執行異議之訴，所陳述主張之事
      實理由如前段所述，非如上訴人所言「本案之爭點乃在上訴人嗣後是否已免除
      被上訴人之連帶保證責任」，原審判決亦就雙方陳述、證據調查，詳以釐清，
      認定事實，適用法律。
二、上訴人於第二點陳稱「原審判決理由片面採信被上訴人所提供之證據資料，就對
    上訴人有利之證物均不予採納，致得心證之理由與事實不符」，茲就其各項敘述
    內容，答辯說明如下：
（一）安泰財顧對本人之回函非如上訴人所言「對內部員工之說明」，本人並非安泰
      財顧之員工，安泰財顧與上訴人簽約，合作招攬美國安泰人壽員工團體消費性
      貸款，本人僅係透過本人所屬公司作業上方便轉呈連繫函。綜觀安泰財顧來函
      及連繫函，除明確表達已將曾鳳翔離職一事通知上訴人外，並未進一步協助處
      理，僅以建議本人如何處理應付了事。原審就其回函內容，擇與本案欲釐清之
      點比對認定事實，豈能視為斷章取義，上訴人之說法顯有偏頗。依上述說明原
      審判決理由認定本人之主張堪信為真，洵屬有據。且於原審本人主張「被告公
      司人員當時表示，若借款人離職，得要求借款人一次清償或視連帶保證人作保
      意願，將貸款轉為一般消費性貸款」，非如上訴人上訴狀刻意省略之「得．．
      ．連帶保證人作保意願」。當初本人願為連帶保證人係因此申請書上明確之記
      載，並斟酌本人所屬公司員工若離職有離職金。簽約當時因上訴人經辦人員說
      須開立本票，本人有些猶豫，乃再就若員工離職時相關問題詢問經辦人員，經
      辦人員亦曾做過同樣的答覆，若非因其重覆強調說明，本人豈願為保證人。此
      一條款為雙方保證契約內容之一部分，惟本人雖記得曾有此書面記載，原審當
      時，一時難以尋獲。本人於原審主張得要求借款人一次清償，本意非僅謂上訴
      人得要求，且係依前述資料及上述詢問，本人亦得要求上訴人向主債務人曾鳳
      翔請求提前償清借款餘額。此外於上訴人欲將該貸款轉到一般消費性貸款，應
      再徵求本人續為連帶保證人之同意。
（二）上訴人陳稱「原審判決之理由要領四、五，以１．原告提出謂被告公司人員所
      書如何辦理字據、存證信函２．安泰財顧通知離職函３．蘇長生借款他案４．
      證人蘇靜雯、黃美玉、曾鳳翔證詞，認定楊冀馨任連帶保證人係為更換被上訴
      人，而非增加保證人。惟上開原審判決認定之情事或與事實不符、或無因果關
      係」，就其說明理由答辯如下：
　　１、本人所提「被告承辦人員告知本人所書如何辦理更換連保人字據」原為證明
    　　上訴人曾告知如何辦理更換連保人之流程、非關免除連保責任一事。上訴人
    　　當時之承辦人員，證人蘇靜雯於原審9月11日第三庭證實以上事情，上訴人
    　　已為如何辦理可替換本人連保地位之表示，殆無疑義，原審判決認為「被告
    　　亦表示可由經被告審核認可之連帶保證人來替換。」洵屬有據。
　　２、上訴人於原審陳稱「因於87年11月接獲安泰財顧通知始得知曾鳳翔離職，再
　　　　對連保人進行徵信後，始要求曾鳳翔增提連帶保證人」，惟就雙方於原審提
　　　　出之資料調查併同相關陳述主張，可認定上訴人陳稱於87年11月始獲知曾鳳
　　　　翔離職一事顯與事實不符。於其獲知曾鳳翔離職時，連保人蘇長生並無如其
　　　　所提信用貶落之狀況而據以要求曾鳳翔再增加連保人，上訴人之陳述主張不
　　　　僅漏洞百出，且自相矛盾，難以自圓其說，原審判決認其不可採，洵屬有據
　　　　。
　　３、上訴人陳稱「證人蘇靜雯證詞，主係表示若欲更換連帶保證人，須先提出申
　　　　請，並經上訴人審核通過始可辦理。非謂本案已可更換被上訴人之保證責任
　　　　。」惟本人並非謂其於當時為此表示時，即已更換本人之保證人地位，乃謂
　　　　訴外人楊冀馨既經上訴人審核通過，即已替換本人之連保地位。本人前因證
　　　　人黃美玉告知，得知曾鳳翔已另覓楊冀馨替代本人。證人黃美玉於出庭為證
　　　　人時，雖因時久遠且事非關己，惟經當庭循序陳述，亦臻明確。與本案有利
　　　　害關係之證人楊冀馨，綜觀其證詞內容，顯係避重就輕。本人於原審辯論時
　　　　亦提及其與上訴人已於出庭前有和解之事實，上訴人亦無從否認。惟其亦明
　　　　確表示「曾鳳翔並未提及是因蘇長生支票拒往之原因，始再找其為連帶保證
　　　　人」。原審就各證人之當庭陳述，取得心證，認上訴人於原審之主張並不足
　　　　採，洵屬有據。
　　４、上訴人陳稱「每一貸款案件之個案考量未盡相同，縱他案即蘇長生貸款案下
　　　　，上訴人未要求增提保證人，不表示其他借款案下不得增提保證人，此與法
　　　　官對不同個案有獨立審判權係相同之理，豈能以他案既未增提連帶保證人，
　　　　則得本案亦毋庸增提連帶保證人之心證。」，惟本人於原審敘及，若依上訴
　　　　人之主張，係因蘇長生信用貶落，始要求曾鳳翔增加連保人，上訴人於無法
　　　　律及契約的依據下，何以要求曾鳳翔增加保證人。上訴人於原審言詞辯論時
　　　　再為答辯，卻空言有權，實則何權之有，又贅舉人保、物保與案爭無關之敘
　　　　述，意圖含糊答辯以實其說。同時本人亦曾於原審敘及在主債務人繳息正常
　　　　且有二位連帶保證人之狀況下，上訴人既無法律及契約上之依據，卻要求增
　　　　加連保人，乖離市場運作情形，逆勢操作，悖於常態，有違經驗及論理法則
　　　　，其主張顯不可採。上訴人陳稱「個案考量」並列「與法官對不同個案有獨
　　　　立審判權係相同之理」同日而語，誠屬荒謬。原審判決就相關事實認定，上
　　　　訴人陳稱增提連帶保證人之主張顯不足採，並據相關事實推定係更換連保人
　　　　，有何舉証証明之適用爭議。
三、就上訴人上訴狀第三點各項分別答辯如下：
（一）依民事訴訟法第277條前段之規定，當事人主張有利於己之事實者，就其事實
      有舉証之責。惟此一規定，並非謂當事人一定要提出直接證據以証明其主張之
      事實，此點上訴人亦心知肚明。姑且不論其法律見解，涵攝適用有待商榷，僅
      據原審判決事實認定之說明，上訴人相關之陳述顯係多餘。上訴人陳稱「對外
      必以書面為意思表示」「斷無由經辦人員任意決定」，尚不去指摘其此說法一
      與「法律行為」定義效力不符，一為內部作業即算有審核流程資料，外人亦無
      法取得。亦不探究其執行控管有幾分落實，惟徵諸其辦理此一貸款經過及後續
      處理狀況，何能據此說法推諉其輕忽、縱容部屬，違背誠信原則，漠視他人權
      益之實。單就其主張不同意免除本人之連保責任，則其於本人寄存證信函後，
      是如何的處理。
（二）上訴人陳稱「本案雖被上訴人請求免除保證責任：：則債權人之債權何由保障
      。」，惟綜觀本案訴訟推演狀況，此說法純屬贅言。上訴人自己亦言「法律關
      係之變更自應依約行事」，若任由上訴人個人之意思即可隨時否認先前之約定
      ：「借款員工離職應即提前清償本借款餘額」，在本人已經表明不願續為保證
      人後，竟然未經本人同意將員工貸款轉到一般消費性貸款，則上訴人又如何能
      再要求本人負擔保責任。
四、上訴人第四點陳稱「原審就上開重要防禦方法及卷存證物，未詳予勾稽審認：：
    殊屬可議」，惟原審經五次開庭後，為釐清相關爭議，再開言詞辯論，併同雙方
    多次往來書狀，據以認定事實，適用法律，審理過程不可不謂仔細。綜觀上訴人
    之上訴狀內容，其事實之陳述、證據之提出、法律上之主張俱未脫原審範圍，亦
    經原審判決一一斟酌。
五、上訴人於6月14日準備庭稱：「我們會請新的保證人來簽約，我們會發函給原來
    保證人寫明台端已於幾年幾月幾日解除保證義務。本案根本沒有替換，所以沒有
    留底。更換保證人一定要有書面申請，所謂書面是指保證人的基本資料。如果我
    們同意更換，會發函給原保證人。」
（一）以上問題，上訴人若不同意更換，上訴人會如何處裡？本人也沒有收到不同意
      函嘛？同不同意如何分辨？
（二）上訴人既已應允可更換保證人，曾鳳翔於88年2月24日向上訴人提供楊冀馨為
      替換本人之新連保人，88年3月8日楊冀馨經上訴人審核通過為替換本人之新連
      帶保證人，法律行為已發生效率，有沒有發函給原保證人，為書面通知，有沒
      有通知原保證人，並不會影響法律行為發生效率，沒有通知就說沒有更換保證
      人並不合理。
六、上訴人6月14日準備庭稱：『蘇長生10月30日拒絕往來，於87年10月11日安泰財
    顧的發文明載曾鳳翔已離職，我們銀行會對借款人及連帶保證人再做徵信，才發
    現蘇長生是曾鳳翔的連帶保證人，因蘇長生信用有問題，所以要增加連帶保證人
    』。
（一）91年3月6日答辯狀P3：曾員非於87年11月離職/當時蘇長生沒有信用貶落。
（二）曾員繳息正常'又無法律及契約依據。
（三）若依上訴人說法於87年10月11日確認曾鳳翔已離職，本人也於87年12月29日存
      證信函通知上訴人，要求上訴人，曾員已非安泰員工，借款人資格改變，本人
      不願續保，請上訴人儘速處理，上訴人卻只重新徵信曾員之連保人，此時既然
      發連保人之一蘇長生信用貶落，而另一位連保人〈被上訴人〉不願續保，借款
      人曾鳳翔此時繳費正常，信用良好，又有房子【證二】，依貸款約定書，離職
      應一次償清餘額，以上訴人這麼大的銀行，又有法務部門，深諳法律，必然要
      求曾員提前償清餘額，若借款人要求續貸，亦可要求借款人另找保人重做一筆
      貸款（佐証資料），怎會反而採取違反約定之做法：「不依約定行事，不做一
      次清償，增加連帶保證人，繼續貸款給曾鳳翔？」這不是很奇怪嗎？可見上訴
      人並非87年10月11日或11月始知曾員離職，對借款人及連帶保證人做徵信，才
      發現曾鳳翔的連帶保證人蘇長生信用有問題增加連帶保證人。
（四）上訴人自稱對外必以書面為意思表示，既然發現曾員連保人蘇長生信用貶落，
      攸關債權及法律責任問題，如此大的銀行必有其一定的行政流程，是否增加連
      保人之內部簽呈在那裡？對外要求曾鳳翔增加連保人之文件在那裡？
（五）上訴人拼湊文件，自圓其說，不攻自破，非如上訴人所稱增提連保人，原審判
      決「上訴人說法並不可採，足認曾鳳翔於88年3月間，找楊冀馨為連帶保證人
      ，目的是為替換原告」。
七、上訴人6月14日準備庭稱：『請被上訴人必須舉證我們公司有發函給他終止保證
    』上訴人有沒有發函給被上訴人終止保證乃上訴人單方面行事，上訴人是疏忽或
    有意不通知，本人無法得知。上訴人既於曾員離職，被上訴人不欲為連帶保證人
    時，上訴人表示可由經上訴人審核認可之連帶保證人來替換，既經上訴人審核通
    過，法律行為已發生效率，有沒有發函給原保證人，只是書面通知，有沒有發函
    通知原保證人，並不影響法律行為發生效率。上訴人違反約定在前，違反誠信原
    則，就本案已無誠信可言，應先自省何以沒有發函通知被上訴人終止保證。
參、證據：除援用原審之立證方法外，並提出中國國際商業銀行對安泰集團員工消費
    　　　性貸款借款申請書影本。
    理　　由
一、本件上訴人於本件上訴時，其法定代理人原為董事長李庸三；嗣於本院訴訟程序
    進行中，法定代理人變更為乙○○，此有上訴人公司函文影本乙份在卷可稽，經
    上訴人聲明由乙○○承受訴訟，核無不合，應予准許，先予敘明。
二、被上訴人於原審起訴主張其任職於安泰人壽公司，八十五年七月間，被上訴人同
    事曾鳳翔要求被上訴人及同事蘇長生作為連帶保證人，向上訴人申請安泰員工消
    費性貸款八十萬元，惟當時上訴人並未給予被上訴人合理期間審閱全部借款契約
    條款，上訴人公司人員當時表示，若借款人離職，得要求借款人一次清償，或連
    帶保證人作保意願，將該貸款轉到一般消費性貸款，後曾鳳翔於八十七年六月間
    離職，被上訴人於八十七年七月間通知上訴人終止保證責任，上訴人人員當時表
    示可由借款人覓得其他保證人替換，並教導被上訴人如何辦理，並有八十七年十
    二月二十九日之存證信函為證，且依借款契約，並無不能更換連帶保證人之條款
    ，被上訴人之後告知曾鳳翔，曾告知會找人來替換，曾鳳翔才於八十八年三月間
    ，找楊冀馨替換被上訴人為連帶保證人，惟上訴人將楊冀馨加入為連帶保證人，
    卻未取消被上訴人之連帶保證責任，被上訴人迄九十年三月間，始知上情，上訴
    人上開作為，顯然違背消費者保護法、公平原則、誠信原則，上訴人為此訴請撤
    銷強制執行程序等語。
三、上訴人則以安泰財顧回函僅係該公司對內部員工之說明，且該函主為告知，連帶
    保證人是否得以變更，完全取決於銀行的評估，並建議被上訴人須取得銀行同意
    ，重行簽約。上訴人係於八十七年十一月接獲安泰財顧通知曾鳳翔離職函暨蘇長
    生被列為支票拒往戶時，故要求曾鳳翔應增提連帶保證人，原審判決認相關證據
    有誤，致得上開不利上訴人主張之心證。然事實為八十七年八月上訴人接獲之安
    泰財顧通知函訴外人曾鳳翔之現狀列為「００」，並非屬於離職狀態，這也就是
    為何上訴人所提證物中有「現狀非００者，即為已離職」之敘述，姑不論此段敘
    述為誰所書寫，上訴人據以安泰人壽公司行之有年之制度，自當視訴外人曾鳳翔
    為在職而不予重新徵信，八十七年十月三十日接獲通報指本案連帶保證人蘇長生
    已為支存拒往戶，八十七年十一月二十四日安泰財顧通知函財顧通知函財顧00
    00000號中明確將曾鳳翔列為「借款人已離職名單」中，是以上訴人對本案
    之借款人及連帶保證人重新徵信，發現連保人蘇長生為八十七年十月所通報之支
    存拒往戶，遂要求訴外人曾鳳翔增提另一連保人，八十八年二月訴外人曾鳳翔徵
    得楊冀馨同意增提為第三位連帶保證人，八十八年三月八日訴外人楊冀馨辦妥連
    帶保證手續。被上訴人應舉證上訴人已同意其更換或免除保證責任之意思表示，
    被上訴人僅能證明其已向上訴人為免除保證責任之請求。借款申請書係借款人向
    上訴人申請消費性貸款時，承諾遵守本借款相關規定之意思表示，故借款人離職
    時未依申請書之約定清償借款，此係借款人違反該項約定，縱上訴人未向借款人
    行使此項請求權，但此並不影響借款人對上訴人已存在之借款債務，而被上訴人
    既為本借款契約之連帶保證人，在借款人未清償全部債務前，仍應與借款人負連
    帶之責，並無因借款人離職而免除連帶保證人之責，另借款人與上訴人間之借款
    契約書內容並未因借款人離職而有所變更，更無被上訴人所稱「逕將該貸款轉為
    一般消費性貸款」之情事，在借款契約書內容並無任何變動情況下，並無需徵得
    保證人同意云云置辯。
四、查被上訴人主張其任職於安泰人壽公司，八十五年七月間，被上訴人同事曾鳳翔
    要求被上訴人及同事蘇長生作為連帶保證人，向上訴人申請安泰員工消費性貸款
    八十萬元，之後被上訴人於八十七年七月間通知上訴人終止保證責任，該筆貸款
    之後增列楊冀馨為連帶保證人，惟未取消被上訴人之連帶保證責任，曾鳳翔未按
    期繳納借款，上訴人遂對被上訴人採取強制執行程序等情，業經被上訴人提出借
    款契約、存證信函為證，並為上訴人所不爭執，應認為真正。
五、又查本件為消費貸款契約屬安泰人壽公司員工團體消費貸款契約性質，借款人間
    均互為連帶保證人等情，有上訴人於原審所提出之借款契約書及所附之借款人、
    連帶保證人名冊可證。第查被上訴人提出之曾鳳翔所填寫之借款申請書（本件借
    款，上訴人銀行之固定格式申請書）之其他約定事項第一項亦約定：「借款人資
    格：正式編制內員工且符合貴行消費性貸款辦法者」，可見本件被上訴人之所以
    願為訴外人曾鳳翔之連帶保證人，乃基於同為安泰人壽公司員工間之信賴。故上
    開借款申請書第五項：「借款人離職應提出償清借款餘額」之約定，即可表示借
    款人離職時，借款人與連帶保證人間之信賴關係即已消失，借款人應一次清償借
    款餘額，而連帶保證關係亦隨之消滅，並無需上訴人銀行之同意，否則連帶保證
    關係如繼續存在，即與當初兩造所簽署之團體消費貸款係繫於員工間之信賴關係
    之特別性質有違，應非被上訴人當初願為連帶保證人之真意，從而訴外人曾鳳翔
    實際為八十七年六月離職等情，既為兩造所不爭執，被上訴人復於八十五年七月
    間向上訴人為終止連帶保證責任之意思表示，自應認被上訴人對訴外人曾鳳翔借
    款之連帶保證責任，因訴外人曾鳳翔離職時，借款人之資格已改變而消滅。
六、綜上所述，上訴人以訴外人曾鳳翔自八十九年八月十五日起，未按期繳納借款，
    對被上訴人聲請本院九十年度民執字第八七一八號給付票款強制執行事件之執行
    程序，已因被上訴人之連帶保證責任已消滅而失所依據，從而被上訴人請求撤銷
    該強制執行程序，為有理由，應予准許。是以原審判上開強制執行程序應予撤銷
    ，理由雖有不同，但結論並無二致，上訴意旨指摘原判決不當，求予廢棄改判，
    為無理由，應予駁回其上訴。
七、因本案事證已臻明確，兩造其餘主張陳述及所提之證據，均毋庸再予審酌，附此
    敘明。
八、據上論結，本件上訴為無理由，依民事訴訟法第四百三十六條之一第三項、第四
    百四十九條第二項、第七十八條，判決如主文。
中　　　華　　　民　　　國　　九十一　　年　　　七　　　月　　二十六　　日
　　　　　　　　　　　　　　　　　　　　　　民事第二庭審判長法官　丁蓓蓓
　　　　　　　　　　　　　　　　　　　　　　　　　　　　　　法官　曾部倫
　　　　　　　　　　　　　　　　　　　　　　　　　　　　　　法官　黃雯惠
右為正本係照原本作成
不得上訴
中　　　華　　　民　　　國　　九十一　　年　　　七　　　月　　三十一　　日
　　　　　　　　　　　　　　　　　　　　　　　　　　　法院書記官　林玗倩
